---
title: "Data Manipulation - Code with me"
subtitle: "Introduction to the Tidyverse"
author: "Charlotte Bargain"
output: html_notebook
---

Ce script R sert à illustrer les notions abordées lors du cours **Data Manipulation - Introduction to the Tidyverse**.

Il reprend les grandes étapes de la manipulation de dataframe en utilisant notamment le `Tidyverse`, en commençant par l'import des bases de données dans l'environnement de travail.

Les données utilisées pour cet exemple sont des **données simulées** créer spécialement pour cette formation.

# Import des bases de données :

## Type des données ?

Selon le format des bases de données à importer, la fonction utilisée pour l'import peut être différente. Il faut penser à charger le package correspondant en amont de l'utilisation de la fonction.

## Import des données :

```{r}

```

## Observation des données :

```{r}

```

# Nettoyage des données :

*Observation* : Certains noms de variables ne sont pas très "jolis" et peuvent être difficile à utiliser à l'intérieur d'un script R : espace, chiffres, majuscules/minuscules, ponctuation, ...

On va changer ces noms de variables pour faciliter l'écriture du code par la suite.

## Nettoyage des noms des variables :

```{r}

```

## Nettoyage et recodage du contenu des variables :

*Observation* : Certaines variables catégorielles sont mal codées, certaines dates sont en format numérique ou en character.

*Note* : Les dates en format numérique dans une base Excel ont une origine différente des dates en format numérique dans R. Il faut donc utiliser l'argument `origin = "1899-12-30"` dans la fonction `as_date`.

```{r}

```

# Création de nouvelles variables :

On aimerait calculer de nouvelles variables, comme :

-   l'âge

-   le grade maximum d'adverse event par patient

```{r}

```

# Pivot des données :

Nous avons des données d'adverse event en format "long" et nous pourrions les obtenir en format "large" afin d'avoir une ligne résumée par patient, en utilisant la fonction `pivot_wider` de `tidyr`. On aimerait avoir les grades associées aux soc, pour chaque patient.

Pour la fonction `pivot_wider`, il faut spécifier :

-   `id_cols` : les variables qui sont des identifiants uniques pour les patients, qui sont conservées comme telles.

-   `names_from` : la variable dont les valeurs sont utilisées comme nouvelles colonnes.

-   `values_from` : la variable dont les valeurs sont utilisées comme valeurs en regard des colonnes issues de "names_from".

-   `values_fn` : s'i y a des doublons entre les variables (names_from, values_from), on peut choisir une fonction pour les résumer, comme choisir la valeur maximum des grades.

```{r}

```

# Jointure des données :

On aimerait regrouper toutes les données des patients en une seule base de données, qui contiennent les informations démographiques et les détails des précédents traitements suivis par ces patients par exemple.

```{r}

```
